臺灣彰化地方法院彰化簡易庭民事裁定
110年度彰補字第827號
原      告  國泰世華商業銀行股份有限公司

法定代理人  郭明鑑  


上列原告與被告黃宥家（原姓名黃宥潾）等人間撤銷遺產分割協
議等事件，本院裁定如下：
    主    文
原告應於本裁定送達後五日內，補繳第一審裁判費新臺幣參仟柒
佰肆拾元，逾期不補正，即駁回原告之訴。
    理    由
一、按因財產權而起訴，應依民事訴訟法第77條之13規定繳納裁
    判費，此為法定必備之程式。復按訴訟標的之價額，由法院
    核定，民事訴訟法第77條之1 第1項定有明文。又按債權人
    主張債務人詐害其債權，依民法第244條規定提起撤銷詐害
    行為之訴者，債權人行使撤銷權之目的，在使其債權獲得清
    償，故應以債權人因撤銷權之行使所受利益為準，即算至起
    訴時原告之債權總額，計算其訴訟標的價額；如被撤銷法律
    行為標的之價額低於債權人主張之債權額時，則以該被撤銷
    法律行為標的之價額計算（最高法院97年度第1次民事庭會
    議決議及99年度台抗字第222號裁判意旨參照）。而在債權
    人提起撤銷債務人與其餘繼承人之遺產分割協議及不動產之
    分割繼承登記行為，並請求登記名義人塗銷分割繼承登記之
    訴時，因其目的均在回復債務人對遺產所得享有之權利，即
    應按遺產之價額，依債務人應繼分之比例計算，而非依遺產
    之價額計算，如債務人遺產應繼分比例之價額低於債權人主
    張之債權額時，則以該遺產應繼分比例之價額計算訴訟標的
    之價額（臺灣高等法院暨所屬法院109年法律座談會民事類
    提案第16號審查意見參照）。又按原告之訴，有起訴不合程
    式或不備其他要件者，法院應以裁定駁回之。但其情形可以
    補正者，審判長應定期間先命補正，民事訴訟法第249 條第
    1 項第6 款及但書亦有明定。
二、經查，被告之被繼承人黃海鐘遺有如附表所示之遺產，核定
    金額共為6,309,900元，而原告為被告黃宥家之債權人，其
    之應繼分為1/5等情，有財政部中區國稅局遺產稅免稅證明
    書、繼承系統表、土地登記第一類謄本在卷可稽，則本件被
    撤銷法律行為標的之價額應核定為1,261,980元（計算式：6
    ,309,900×1/5＝1,261,980），顯然撤銷標的之價額高於原告
    陳報之執行名義對被告黃宥家之債權額為458,922元，依前
    揭說明，本件訴訟標的價額應核定為458,922元，應徵第一
    審裁判費4,960元，扣除原告已繳1,220元，尚應補繳3,740
    元。
三、爰依民事訴訟法第249條第1項但書之規定，限期命原告補正
    上列事項詳如主文所示，如逾期不補正，即駁回其起訴，特
    此裁定。
中　　華　　民　　國　　110 　年　　12　　月　　20  　日
                  臺灣彰化地方法院彰化簡易庭
                      法　官　李欣恩
以上正本係照原本作成。　　　　　　　　　　　           
如不服本裁定關於核定訴訟標的價額部分，應於送達後10日內向
本院提出抗告狀，並繳納抗告費新臺幣1,000 元；其餘關於命補
繳裁判費部分，不得抗告。
中　　華　　民　　國　　110 　年　　12 　　月　20 日
                      書記官　姚志鴻
附表：被繼承人黃海鐘所遺之遺產
編號 財產種類 坐落位置或名稱 數量/面積 範圍/金額 核定金額  1 土地 彰化縣○○鎮○○段00000地號 1,031平方公尺 全部 4,124,000元  2 建物 彰化縣○○鎮○○段000○號（即門牌號碼彰化縣○○鎮○○路000號，含稅籍編號00000000000、00000000000）  全部 1,008,700元  3 投資 聯益工業股份有限公司 1000股  1,165,200元  4 投資 有限責任彰化第六信用合作社  2,000元 2,000元  5 其他 J7K-671號機車  10,000元 10,000元                                           合   計     6,309,900元